# 关于政府无偿划拔相关处理

提问人：Anne0103 时间：2022-12-12 10:19:38
陈版主：
您好，政府无偿划拨的股权，如果被划拔单位的净资产为负数，在合并层面是冲抵资本公积吗？

回答人：chenyiwei
一般情况下长期股权投资按零值入账。如果对被投资企业无力偿付的负债需承担兜底责任的，则确认预计负债并冲减资本公积。长期股权投资科目的余额不应为负数。